【裁判字號】    97,易,625
【裁判日期】    970930
【裁判案由】    違反毒品危害防制條例
【裁判全文】
臺灣新竹地方法院刑事判決               97年度易字第625號
公  訴  人  臺灣新竹地方法院檢察署檢察官
被      告  甲○○
                      號
                    （另案在臺灣新竹監獄執行）
上列被告因違反毒品危害防制條例案件，經檢察官提起公訴（97
年度毒偵字第1451、1452號），被告於本院準備程序進行中，先
就被訴事實為有罪之陳述，本院依簡式審判程序判決如下：
    主  文
甲○○施用第二級毒品，累犯，處有期徒刑柒月。又施用第二級
毒品，累犯，處有期徒刑柒月。應執行有期徒刑拾月。
    事  實
一、(一)甲○○前因違反森林法案件，經本院於民國91年1月8日以
    90年度竹東簡字第200號判決判處有期徒刑10月，上訴後，
    經臺灣高等法院於91年10月31日以91年度上訴字第2575號判
    決駁回上訴確定；嗣犯竊盜罪，經本院於92年8月27日以92
    年度易字第353號判決判處有期徒刑8月確定，上開2案件合
    併執行，於93年11月4日縮短刑期假釋出監付保護管束，刑
    期迄94年5月26日屆滿假釋未被撤銷，以已執行論。(二)又其
    前因施用毒品案件，經臺灣高等法院於87年6月4日以87年度
    上易字第3025號裁定送觀察勒戒後，因認無繼續施用毒品之
    傾向，於87年12月31日以同案號判決免刑確定。嗣再犯施用
    毒品案件，經本院於88年5月28日以88年度毒聲字第1047號
    裁定送觀察勒戒後，復認無繼續施用毒品之傾向，由臺灣臺
    中地方法院檢察署檢察官於88年12月24日以88年度毒偵字第
    1610號為不起訴處分確定。詎三犯施用毒品案件，經本院於
    92年5月13日以92年度毒聲字第397號裁定送觀察勒戒後，仍
    認無繼續施用毒品之傾向，由臺灣新竹地方法院檢察署檢察
    官於92年12月29日以92年度毒偵字1088、92年度毒偵緝字第
    117號為不起訴處分確定。嗣四犯施用毒品案件，經本院於
    96年10月31日以96年度簡上字第106號判決判處有期徒刑6月
    ，減為有期徒刑3月，於97年4月17日易科罰金執行完畢（不
    構成本案累犯）。又五犯施用毒品案件，經本院竹北簡易庭
    於97年1月14日以97年度竹北簡字第10號判決判處有期徒刑6
    月，刻正執行中。(三)詎其不知悔改，基於施用第二級毒品之
    犯意，為以下2次之施用毒品行為：１先於97年4月14日下午
    3 時許，在苗栗縣頭份鎮斗煥里「斗煥坪營區」路旁其所駕
    駛之車號2390-HJ號自用小客車內，以將甲基安非他命置於
    玻璃球吸食器內用火燒烤使產生煙霧之方式，施用第二級毒
    品甲基安非他命1次；嗣於97年4月16日下午4時許，因另案
    通緝，為警在新竹市○○區○○里○○路○段125巷6號旁鐵
    皮屋前查獲。２復另行起意，於97年4月29日晚上11至12時
    許（起訴書誤載為凌晨0時許，業據蒞庭檢察官當庭更正）
    ，在苗栗縣頭份鎮○○里○○路與和平路口其所駕駛之車號
    2390-HJ號自用小客車內，以前揭相同方式，施用第二級毒
    品甲基安非他命1次；旋於翌日即97年4月30日，因竊盜案遭
    通緝，為警在苗栗縣頭份鎮○○里○○路1091號國賓電玩店
    緝獲。嗣經警方採集尿液送驗結果均呈安非他命、甲基安非
    他命陽性反應，而查悉上情。
二、案經苗栗縣警察局移送及苗栗縣警察局頭份分局報請臺灣苗
    栗地方法院檢察署呈請臺灣高等法院檢察署檢察長核轉臺灣
    新竹地方法院檢察署檢察官偵查起訴。
    理  由
一、訊據被告甲○○對於上揭事實坦認不諱（見本院卷第19、23
    -24頁之準備程序筆錄、審判筆錄）。
  (一)其於97年4月16日為警查獲後採集尿液送請詮昕科技股份有
    限公司以EIA酵素免疫分析法初步檢驗及以GC/MS氣相層析/
    質譜儀法確認檢驗後，呈安非他命、甲基安非他命陽性反應
    ，有該公司97年4月28日濫用藥物尿液檢驗報告、毒品犯罪
    嫌疑人尿液採驗作業管制紀錄、濫用藥物尿液檢驗監管紀錄
    表、尿液鑑驗代碼對照表在卷可稽（見苗檢97年度毒偵字第
    784號卷第9-10、12-14、15頁）。
  (二)另其於97年4月30日為警查獲後採集尿液送請詮昕科技股份
    有限公司以EIA酵素免疫分析法初步檢驗及以GC/MS氣相層析
    /質譜儀法確認檢驗後，亦呈安非他命、甲基安非他命陽性
    反應，有該公司97年5月19日濫用藥物尿液檢驗報告、毒品
    犯罪嫌疑人尿液採驗作業管制紀錄、勘察採證同意書、濫用
    藥物尿液檢驗監管紀錄表在卷可稽（見苗檢97年度毒偵字第
    856號卷第16-17、18、19-20頁）。
  (三)被告有事實欄所載五次施用毒品前科紀錄，有臺灣高等法院
    被告前案紀錄表附卷可憑。綜上所述，被告自白核與事實相
    符，本案事證明確，被告六犯施用毒品犯行堪以認定，應依
    法論科。
二、核被告所為係犯毒品危害防制條例第10條第2項之施用第二
    級毒品罪。其持有甲基安非他命之低度行為，應為施用之高
    度行為所吸收，不另論罪。被告2次施用第二級毒品甲基安
    非他命之犯行，犯意各別，罪名不同，應予分論併罰。其前
    因違反森林法案件，經本院於91年1月8日以90年度竹東簡字
    第200號判決判處有期徒刑10月，上訴後，經臺灣高等法院
    於91年10月31日以91年度上訴字第2575號判決駁回上訴確定
    ；嗣犯竊盜罪，經本院於92年8月27日以92年度易字第353號
    判決判處有期徒刑8月確定，上開2案件合併執行，於93年11
    月4日縮短刑期假釋出監付保護管束，刑期迄94年5月26日屆
    滿假釋未被撤銷，以已執行論，有臺灣高等法院被告前案紀
    錄表在卷可按，其於5年以內故意再犯有期徒刑以上之上開2
    罪，均為累犯，各應依刑法第47條第1項之規定加重其刑。
    爰審酌被告犯罪後坦承犯行，前已有事實欄所載之施用毒品
    前科，惟又違反禁令，非法施用足以導致精神障礙及生命危
    險之毒品，顯見自制力甚低，所為對個人身心戕害程度，暨
    被告之生活狀況、品行、智識程度、犯罪之動機、目的、手
    段、所生危害及犯罪後之態度等一切情狀，量處如主文所示
    之刑，並定其應執行刑。
據上論斷，應依刑事訴訟法第273條之1第1項、第299條第1項前
段，毒品危害防制條例第10條第2項，刑法第11條前段、第51條
第5款、第47條第1項，判決如主文。
本案經檢察官郭進昌到庭執行職務
中    華    民    國    97    年    9     月    30    日
                  刑事第五庭  法  官    吳靜怡
以上正本證明與原本無異。
如不服本判決應於收受本判決後10日內向本院提出上訴書狀，上
訴書狀應敘述具體理由。上訴書狀未敘述上訴理由者，應於上訴
期間屆滿後20日內補提理由書狀於本院 (均須按他造當事人之人
數附繕本 )「切勿逕送上級法院」。
中    華    民    國    97    年    10    月    2     日
                              書記官    劉亭筠
附錄本案論罪科刑法條全文：
毒品危害防制條例第10條第2項
施用第二級毒品者，處 3 年以下有期徒刑。


司法院資訊處製作；財團法人民間司法改革基金會備份。
